臺灣士林地方法院刑事判決　　　　　　　 94年度易字第525號
公　訴　人　臺灣士林地方法院檢察署檢察官
被　　　告　丙○○
上列被告因竊盜案件，經檢察官提起公訴（94年度偵字第5227號
）及移送併辦（94年度偵字第6223號），本院經訊問被告後，被
告為認罪之答辯，本院合議庭裁定認為宜由受命法官獨任以簡式
審判程序審理並判決如下：
    主  文
丙○○連續攜帶兇器竊盜，累犯，處有期徒刑拾月。
扣案萬能鎖貳支、六角板手壹支、活動板手壹支、固定板手壹支
沒收。
    事  實
一、丙○○曾於民國88年間因違反藥事法案件，經本院於民國88
    年12月21日以88年度訴字第480 號判決處有期徒刑4 月確定
    ，復於89年間另因違反毒品危害防制條例案件，經本院內湖
    簡易停判處有期徒刑6 月，而於89年2 月8 日確定，嗣2 案
    合併定應執行刑為有期徒刑9 月，而於90年10月12日易科罰
    金執行完畢。仍不知悛悔，復基於概括之犯意，意圖為自己
    不法之所有，隨身攜帶其所有、客觀上足以對於人之身體、
    生命產生危害之兇器萬能鎖2 支、六角扳手1 支、活動扳手
    1 支、固定扳手1 支，伺機行竊。先於94年4 月29日上午6
    時許，在台北市○○區○○路587 巷堤防旁以上開萬能鎖竊
    取丁○○所有之車號CJ-1246 號自用小客貨車，得手後，即
    於當日上午，在台北市○○區○○路路旁徒手竊取乙○○所
    使用（車主文簡鼎鼎）之車號T7-7951 號自小客貨車之車牌
    2 面，旋即懸掛於上開竊自揚進財之小客貨車上，藉以避警
    追緝。嗣於同年5 月5 日凌晨3 時許，見甲○○所使用之車
    號BZ-8833 號自用小貨車（車主為林明智）停放在臺北縣汐
    止市○○街11號前無人看守，復持前揭萬能鎖開啟該車右側
    車門及引擎電門鎖，竊取該車財物，竊得香菸5 包之際，當
    場為警逮捕，並扣得其所有之萬能鎖2 支、六角扳手1 支、
    活動扳手1 支、固定扳手1 支等行竊工具，經台灣士林地方
    法院檢察署檢察官諭令交保候傳，復於同年6 月2 日晚間10
    時50分許，搭乘潘燦輝所駕駛懸掛T7-7951 號車牌、車體為
    CJ-1246 號贓車行經國道1 號公路北向9 公里400 公尺處汐
    止收費站時，再度為警查獲。
二、案經台北縣政府警察局汐止分局、國道公陸警察局第一警察
    隊報請台灣士林地方法院檢察署檢察官偵查起訴及移送併辦
    ，本院經訊問被告後，被告為認罪之答辯，本院合議庭裁定
    認為宜由受命法官獨任以簡式審判程序審理。
    理  由
一、上開犯罪事實，業據被告丙○○於審理中自白不諱（參見本
    院94年12月12日準備程序及審理筆錄），並經被害人丁○○
    、乙○○及甲○○等人分別指述車輛、車牌、車內財物失竊
    之情節綦詳，並均出具贓物認領保管單附卷為憑，此外，並
    有車號BZ-8833 號自用小客貨車右前座車門、電門鎖遭破壞
    之照片4 張（附94年偵字第5227號偵查卷第25頁、第26頁）
    、車輛竊盜車牌失竊資料個別查詢報表附卷，被告持以行竊
    之萬能鎖2 支、六角扳手1 支、活動扳手1 支、固定扳手1
    支等行竊工具扣案佐證，堪認被告有關竊盜自白與事實相符
    ，足以採信。而被告攜帶行竊之工具，堅硬銳利既足以撬損
    開啟車鎖、電源門等物，客觀上自足以對人之身體、生命產
    生危害，確為兇器無訛。事證明確，被告犯行洵堪認定，應
    依法論科。
二、核被告攜帶兇器竊盜之行為，係犯刑法第321 條第1 項第3
    款之罪。其先後3 次犯行，時間緊接、手段相似，顯係基於
    概括之犯意多次觸犯犯罪構成要件相同之罪名，應論以連續
    犯一罪，並加重其刑。其於94年4 月29日2 次竊盜犯行（即
    94年度偵字第6223號聲請併辦部分）雖未據起訴書指述，惟
    此部分既與公訴人所指述者有連續犯裁判上一罪關係，基於
    審判不可分原則，本院自得併予審理，附此指明。又被告有
    事實欄所載前科執行情形，此有臺灣高等法院被告全國前案
    記錄表附卷可稽，其於前案有期徒刑執行完畢後5 年內，再
    犯有期徒刑以上之本罪，為累犯，應依法遞加其刑。爰審酌
    被告前甫因攜帶兇器竊盜罪，經台灣苗栗地方法院於94年1
    月31日以93年度易字第701 號刑事判決判決判處有期徒刑10
    月確定，有上開判決書附卷可稽，竟未能深切反省，再犯本
    案，原應重懲，姑念被告犯後坦承犯行，且前開刑事判決未
    即執行，難以評估成效，非得遽認被告竊盜惡習重大等一切
    情狀，量處如主文所示之刑。扣案之萬能鎖2 支、六角扳手
    1 支、活動扳手1 支、固定扳手1 支，為被告所有供犯竊盜
    罪所用之工具，業據被告陳明在卷，依刑法第38條第1項 第
    2 款規定，應為沒收之諭知。至於被告於94年6 月2 日為警
    查獲時，扣得之汽車鑰匙1 串，雖係駕駛贓車所用，然此為
    被告竊取上開丁○○所有之自小客貨車後，始向汽車商行所
    購得之物，亦據被告供明，核與被告所犯之罪無涉，無庸沒
    收，附此敘明。
據上論斷，應依刑事訴訟法第299 條第1 項前段、第273 條之1
第1 項，刑法第56條、第321 條第1 項第3 款、第47條、第38條
第1 項第2 款，判決如主文。
本案經檢察官王以文到庭執行職務。
中　　華　　民　　國　　94　　年　　12　　月　23       日
               臺灣士林地方法院刑事第七庭
　　                   法  官  楊得君
以上證明與原本無異
如不服本判決，應於判決送達後10日內，向本院提出上訴狀。
                       書記官  曾韻蒔
中　　華　　民　　國　　94　　年　　12　　月　　23　　日
